臺灣屏東地方法院刑事判決　　　　　　　 96年度易字第142號
公　訴　人　臺灣屏東地方法院檢察署檢察官
被　　　告　庚○○
　　　　　　戊○○
　　　　　　　　　　（
上列被告等因竊盜等案件，經檢察官提起公訴（96年度偵字第69
1 號、96年度偵字第766 號），被告於準備程序中先就被訴事實
為有罪之陳述，本院合議庭裁定改依簡式審判程序審理，判決如
下：
    主  文
庚○○攜帶兇器竊盜，累犯，處有期徒刑玖月。又共同竊盜，累
犯，處有期徒刑肆月。應執行有期徒刑壹年。
戊○○共同竊盜，累犯，處有期徒刑肆月。又攜帶兇器竊盜，累
犯，處有期徒刑柒月。又竊盜，累犯，處有期徒刑肆月。又攜帶
兇器竊盜，累犯，處有期徒刑玖月，扣案之T 型板手壹支沒收。
又攜帶兇器竊盜，累犯，處有期徒刑玖月，前開扣案之T 型板手
壹支沒收。應執行有期徒刑貳年肆月。前開扣案之T 型板手壹支
沒收。
    事  實
一、庚○○前於民國93年間，因施用第一、二級毒品案件，經本
    院以93年訴字第280 號判決分別判處有期徒刑10月及有期徒
    刑4 月，應執行有期徒刑1 年。嗣經檢察官提起上訴，由臺
    灣高等法院高雄分院以93年上訴字第1034號判決將原判決就
    其施用第一級毒品部分所處之刑及定執行刑部分撤銷，並改
    判有期徒刑1 年確定，施用第二級毒品部分未予撤銷，亦告
    確定。庚○○另又於93年11月19日，因幫助施用毒品案件，
    經本院以93年訴字第734 號判決判處有期徒刑7 月確定，嗣
    並經本院以94年聲字第288 號裁定就上開判決所處之刑，定
    應執行有期徒刑1 年9 月確定，於95年7 月18日縮刑期滿執
    行完畢；另戊○○於94年間，分別因竊盜與違反毒品危害防
    制條例案件，經本院以94年度簡字第741 號與94年度訴第
    624 號判處有期徒刑3 月與10月確定，並經本院以94年度聲
    字第10 28 號裁定定應執行有期徒刑1 年確定，而於95年6
    月29 日 縮刑期滿執行完畢。詎2 人仍不知悔改，而為下述
    犯行：
  (一)庚○○基於意圖為自己不法所有之竊盜犯意，於如附表編號
    1 所示之時、地，持其所有客觀上對人之生命、身體、安全
    構成威脅，足供兇器使用之一字型螺絲起子1 支，竊取如附
    表編號1 所示之自用小貨車1 輛。
  (二)又庚○○及戊○○基於意圖為自己不法所有之犯意聯絡，駕
    駛庚○○先前竊取如附表編號1 所示自用小貨車，於附表編
    號2 所示之時、地，共同竊取如附表編號2 所示之白鐵攤架
    及煎盤1 組，得手後並將之販賣予不知情之綽號「阿義」男
    子，變賣所得價款新臺幣（下同）1 千元已朋分花用殆盡，
    庚○○並將所竊得之附表編號1 所示之自用小貨車丟棄於屏
    東縣萬丹鄉某公墓處，嗣為警尋獲。
  (三)戊○○另各基於意圖為自己不法所有之竊盜犯意，分別於附
    表編號3 、4 所示之時、地，以附表編號3 、4 所示之犯罪
    方式，竊取附表編號3 、4 所示之被害人之財物。得手後，
    並將如附表編號3 所示之其中一塊白鐵製擋板賣予不知情之
    綽號「阿義」男子，所得價款500 元已花用殆盡，另一塊白
    鐵製擋板嗣經警查獲後返還被害人己○○；另竊得附表編號
    4 之鋁門後，本擬持往資源回收場變賣，惟途經屏東縣屏東
    市○○路路口時，因發現警察巡邏至該處，而將鋁門丟棄在
    該處，嗣經警於同日下午8 時許，通知其到案說明，因戊○○供述而查獲上情。
  (四)戊○○復基於意圖為自己不法所有之竊盜犯意，於附表編號
    5 所示之時、地，持其所有客觀上對人之生命、身體、安全
    構成威脅，足供兇器使用之T 型板手1 支，竊取如附表編號
    5 所示之自用小貨車1 輛。得手後，於同日下午1 時30分許
    ，駕駛該自用小貨車途經屏東縣萬丹鄉○○村○○路606 號
    時，突因機械故障拋錨，戊○○見狀乃託請不知情之路人陳
    慶龍協助推車，嗣戊○○見有更多路人前來協助推車時，因
    恐引起警察注意查緝而自行離去；復為求加速逃離現場，又
    基於意圖為自己不法所有之竊盜犯意，而於附表編號6 所示
    時、地，再持上開T 型板手1 支，竊取如附表編號6 所示之
    自用小貨車1 輛。得手後，正欲駕駛該自用小貨車離去時，
    因該自用小貨車後輪掉入路旁水溝，而遭發現並報警處理，
    為警於同日下午2 時10分許，在屏東縣萬丹鄉上蚶5 之2號
    前方約1 公里處當場查獲，並扣得T 型板手1 支。
二、案經屏東縣警察局屏東分局報請臺灣屏東地方法院檢察署檢
    察官偵查起訴。
    理   由
一、本件被告庚○○及戊○○所為係犯死刑、無期徒刑、最輕本
    刑為3 年以上有期徒刑以外之罪，其於本院審判程序中就被
    訴事實為有罪之陳述，經法官告知簡式審判程序之旨，並聽
    取公訴人、被告之意見後，本院合議庭依刑事訴訟法第273
    條之1 第1 項規定，裁定由受命法官獨任進行審判程序，另
    依同法第273 條之2 、第159 條第2 項之規定，不適用傳聞
    法則有關限制證據能力之相關規定，合先敘明。
二、訊據被告庚○○及戊○○對於上揭犯罪事實均坦承不諱，核
    與被害人丙○○、甲○○、己○○、丁○○、辛○○及壬○○之證述及證人陳慶龍、證人即本案承辦警員黃飛文證述之
    情節大致相符，並有贓物認領保管單5 紙、屏東縣警察局屏
    東分局扣押筆錄2 份、車輛車牌失竊作業－查獲車輛認可資
    料及屏東縣警察局尋獲電腦輸入單各1 紙、監視錄影拷貝照
    片3 幀、照片15幀附卷可參，此外，並有T 型板手1 支扣案
    可佐，足見被告2 人前開自白確與事實相符，應堪採信。綜
    上所述，本件事證明確，被告犯行堪以認定。
三、按刑法第321 條第1 項第3 款之攜帶兇器竊盜罪，係以行為
    人攜帶兇器竊盜為其加重條件，此所謂兇器，其種類並無限
    制，凡客觀上足對人之生命、身體、安全構成威脅，具有危
    險性之兇器均屬之，且祇須行竊時攜帶此種具有危險性之兇
    器為已足，並不以攜帶之初有行兇之意圖為必要，最高法院
    79年台上字第5253號判例可資參照。查本件被告庚○○持以
    供附表編號1 所示之竊盜行為所用之一字型螺絲起子1 支、
    被告戊○○持以供附表編號3 所示之竊盜行為所用之梅花板
    手及持以供附表編號5 、6 所示之竊盜行為所用之T 型板手
    各1 支，均為具有相當鋒利程度或硬度之金屬器具，係足以
    殺傷人生命、身體之器械，而屬上開所述之「兇器」。核被
    告庚○○就附表編號1 部分所為係犯刑法第321 條第1 項第
    3 款攜帶兇器竊盜罪；就附表編號2 部分所為係犯刑法第32
    0 條第1 項之普通竊盜罪。核被告戊○○就附表編號3 、5
    、6部分所為係犯刑法第32 1條第1 項第3 款之攜帶兇器竊
   盜 罪；就附表編號2 、4 部分所為係犯刑法第320 條第1 項
    之普通竊盜罪。被告庚○○與戊○○就附表編號2 部分，有
    犯意聯絡及行為分擔，為共同正犯。被告庚○○就附表編號
    1 、2 所示之犯行，被告戊○○就附表編號2 至6 所示之犯
    行，均犯意各別，皆可獨立評價，均應予分論併罰。又被告
    2 人前有如事實欄所示之科刑及執行情形，有臺灣高等法院
    被告前案紀錄表各1 紙附卷可參，其等於有期徒刑執行完畢
    後，5 年內故意再犯本件有期徒刑以上之各罪，均為累犯，
    各應依法加重其刑。
四、爰審酌被告2 人不思以正當手段獲取財物，竟圖不勞而獲多
    次竊取他人之物，惡性非輕，且素行不佳（有前開臺灣高等
    法院被告前案紀錄表2 紙可參），惟兼衡其等犯後坦承犯行
    、態度良好，被告庚○○具高中肄業、被告戊○○具國中畢
    業之教育程度，智識程度不高，所竊取之物部分已返還被害
    人，及其等犯罪手段、目的、生活狀況等一切情狀，各量處
    如主文所示之刑，並均定其應執行刑。扣案之T 型板手1 支
    ，係被告戊○○所有，且供附表編號5 、6 所示之竊盜行為
    所用之物，業據其供陳在卷，爰依法併宣告沒收之；至被告
    庚○○用以為附表編號1 所示竊盜行為所用之一字型螺絲起
    子1 支及被告戊○○用以為附表編號3 所示竊盜行為所用之
    梅花板手1 支，雖分別為被告庚○○及戊○○所有，惟均已
    遭棄置不知所蹤，亦據被告2 人供述在卷，爰不併為沒收之
    宣告，附此敘明。
五、據上論斷，應依刑事訴訟法第273 條之1 第1 項、第299 條
    第1 項前段，刑法第320 條第1 項、第321 條第1 項第3款
    、第28條、第47條第1 項、第51條第5 款、第38條第1 項第
    2 款，刑法施行法第1 條之1，判決如主文。
本案經檢察官乙○○到庭執行職務。
中　　華　　民　　國　　96　　年　　3 　　月　　28　　日
                  刑事第三庭    法  官  林雅莉
以上正本證明與原本無異。
如不服本判決應於收受本判決送達後10日內向本院提出上訴書狀
，其未敘述上訴理由者，並得於提起上訴後10日內向本院補提理
由書狀（均須按他造當事人之人數附繕本）「切勿逕送上級法院
中　　華　　民　　國　　96　　年　　3 　　月　　28　　日
                                書記官  黃佳惠
附表
┌─┬────┬───┬──────┬────────┬────┬──────┐
│編│犯罪時間│行為人│犯罪地點　　│犯罪行為及標的　│被害人　│得手財物　　│
│號│（民國）│      │            │                │        │          　│
├─┼────┼───┼──────┼────────┼────┼──────┤
│1 │96年1 月│庚○○│屏東縣屏東市│持其所有客觀上對│林勝喬  │車牌號碼S8- │
│  │3 日凌晨│      │和平路74巷1 │人之生命、身體、│        │5438號自用小│
│  │零時許  │      │號前        │安全構成威脅，足│        │貨車（嗣已發│
│  │        │      │            │供兇器使用之一字│        │還林勝喬）  │
│  │        │      │            │型螺絲起子1 支，│        │　          │
│  │        │      │            │竊取自用小貨車1 │        │            │
│  │        │      │            │輛。            │        │            │
├─┼────┼───┼──────┼────────┼────┼──────┤
│2 │96年1 月│庚○○│屏東縣屏東市│共同竊取白鐵製攤│甲○○  │白鐵製攤架及│
│  │3 日凌晨│戊○○│和生市場大門│架及煎盤1組     │        │煎盤1 組    │
│  │1 時3 分│      │處          │                │        │            │
│  │許      │      │            │                │        │            │
├─┼────┼───┼──────┼────────┼────┼──────┤
│3 │96年1 月│戊○○│屏東縣屏東市│持其所有客觀上對│己○○  │車牌號碼D9-4│
│  │4 日上午│      │謙仁巷1 之1 │人之生命、身體、│        │882號自用貨 │
│  │11時許  │      │號處        │安全構成威脅，足│        │車之兩側白鐵│
│  │        │      │            │供兇器使用之梅花│        │製擋板2 塊（│
│  │        │      │            │板手1 支，竊取自│        │其中一塊嗣已│
│  │        │      │            │用小貨車兩側白鐵│        │發還己○○）│
│  │        │      │            │製擋板          │        │　          │
├─┼────┼───┼──────┼────────┼────┼──────┤
│4 │96年1 月│戊○○│屏東縣屏東市│竊取鋁門1 片    │丁○○  │鋁門1 片（嗣│
│  │4 日下午│      │光華里福光街│                │        │已發還丁○○│
│  │4時許   │      │64巷29號空地│                │        │）          │
│  │        │      │處          │                │        │            │
├─┼────┼───┼──────┼────────┼────┼──────┤
│5 │96年1 月│戊○○│屏東縣屏東市│持其所有客觀上對│辛○○  │車牌號碼WG-2│
│  │23日中午│      │瑞光路之國仁│人之生命、身體、│        │232 號自用小│
│  │12時許  │      │醫院旁      │安全構成威脅，足│        │貨車1 輛（嗣│
│  │　      │      │            │供兇器使用之T 型│        │已發還辛○○│
│  │        │      │            │板手1 支，竊取自│        │）          │
│  │        │      │            │用小貨車1輛     │        │　          │
├─┼────┼───┼──────┼────────┼────┼──────┤
│6 │96年1 月│戊○○│屏東縣萬丹鄉│持其所有客觀上對│壬○○  │車牌號碼SL-7│
│  │23日下午│      │上蚶5之2號前│人之生命、身體、│        │691 號自用小│
│  │2時許   │      │            │安全構成威脅，足│        │貨車1 輛（嗣│
│  │        │      │            │供兇器使用之T 型│        │已發還壬○○│
│  │        │      │            │板手1 支，竊取自│        │）          │
│  │        │      │            │用小貨車1 輛    │        │            │
└─┴────┴───┴──────┴────────┴────┴──────┘
附錄本件判決論罪科刑法條：
刑法第320條第1項
意圖為自己或第三人不法之所有，而竊取他人之動產者，為竊盜
罪，處 5 年以下有期徒刑、拘役或 5 百元以下罰金。
刑法第321條第1項第3款
犯竊盜罪而有左列情形之一者，處 6 月以上、 5 年以下有期徒刑：
三  攜帶兇器而犯之者。
